【裁判字號】    92,台上,2765
【裁判日期】    920522
【裁判案由】    違反槍彈藥刀械管制條例等
【裁判全文】
最高法院刑事判決                              九十二年度台上字第二七六五號
    上  訴  人  甲○○
右上訴人因違反槍砲彈藥刀械管制條例等罪案件，不服台灣高等法院台南分院中華民
國九十二年三月十三日第二審判決（九十一年度上訴字第一二五三號，起訴案號：台
灣台南地方法院檢察署九十一年度營偵字七０七號），提起上訴，本院判決如左：
    主  文
上訴駁回。
    理  由
一、違反槍砲彈藥刀械管制條例部分：
按刑事訴訟法第三百七十七條規定，上訴於第三審法院，非以判決違背法令為理由，
不得為之。是提起第三審上訴，應以原判決違背法令為理由，係屬法定要件。如果上
訴理由狀並未依據卷內訴訟資料，具體指摘原判決不適用何種法則或如何適用不當，
或所指摘原判決違法情事，顯與法律規定得為第三審上訴理由之違法情形，不相適合
時，均應認其上訴為違背法律上之程式，予以駁回。本件原判決認定上訴人甲○○於
民國九十年六、七月間，受王甫仁（已死亡）生前之託，為其保管具有殺傷力之美國
BERETTA 廠製九二ＦＳ型口徑九ＭＭ制式半自動手槍一支（含彈匣一個）及制式子彈
六發，乃未經許可，寄藏在台南縣下營鄉大埤鄉大埤寮六十九號其住處內。九十一年
五月十二日凌晨三時三十分許，上訴人與賴加祥、黃仁成（均判決無罪確定）及林育
生等人，至台南縣新營市○○路「林佳ＫＴＶ」消費，因結帳問題與服務生發生口角
，進而互毆，林育生因而手部受傷。上訴人與賴加祥、黃仁成等人將林育生送醫後，
上訴人心有未甘，乃自行起意，返回其住處取出上開槍、彈，於同日凌晨四時三十分
許，駕車至「林佳ＫＴＶ」大門廣場前約二十公尺處，朝該店玻璃大門射擊四發子彈
，以加害生命之事，恐嚇他人致生危害於安全（恐嚇危害他人安全部分之上訴，另駁
回如後述）等情。爰撤銷第一審關於上訴人寄藏手槍部分之判決，改判論處上訴人未
經許可寄藏手槍罪刑。已綜合全部卷證資料，敘明其憑以認定之證據及理由。從形式
上觀察，並無違背法令之情形存在。按未經許可寄藏槍、彈，為繼續犯，一經寄藏，
犯罪即已成立，其於寄藏行為繼續中，另起意持之犯他罪，因其寄藏之初，並非供犯
他罪之用，兩者即無方法結果關係可言，自無牽連犯之適用。上訴人受託寄藏上開手
槍及子彈後，嗣因與台南縣新營市○○路「林佳ＫＴＶ」服務生發生糾紛，始起意持
該槍、彈朝「林佳ＫＴＶ」店之玻璃大門射擊四發子彈，恐嚇危害他人安全，為原判
決合法認定之事實。則原判決本此確認之事實，以上訴人所為，係犯槍砲彈藥刀械管
制條例第七條第四項未經許可寄藏手槍罪（與同條例第十二條第四項未經許可寄藏子
彈罪，為想像競合犯）、刑法第三百零五條恐嚇危害他人安全罪；並認其所犯二罪，
犯意各別，構成犯罪要件不同，應分論併罰，殊無判決適用法則不當之違誤。上訴意
旨，以其所犯二罪為牽連犯云云，憑己見任意指摘原判決違法，顯與法律規定得為第
三審上訴理由之違法情形，不相適合。其上訴為違背法律上之程式，應予駁回。
二、恐嚇危害安全部分：
查刑事訴訟法第三百七十六條所列各罪之案件，經第二審判決者，不得上訴於第三審
法院，法有明文。本件關於上訴人持槍朝「林佳ＫＴＶ」店玻璃大門射擊，恐嚇危害
他人安全部分，原審係依刑法第三百零五條之規定論處罪刑，該罪之最重本刑為二年
以下有期徒刑，核屬刑事訴訟法第三百七十六條第一款之案件，既經第二審判決，自
不得上訴於第三審法院。上訴人提起上訴，即非合法，應予駁回。
據上論結，應依刑事訴訟法第三百九十五條前段，判決如主文。
中      華      民      國    九十二    年      五      月    二十二    日
                              最高法院刑事第四庭
                                  審判長法官  紀  俊  乾
                                        法官  黃  正  興
                                        法官  劉  介  民
                                        法官  陳  東  誥
                                        法官  黃  一  鑫
      右正本證明與原本無異
                                              書  記  官
中      華      民      國    九十二    年      五      月    二十六    日


司法院資訊處製作；財團法人民間司法改革基金會備份。
